# 外资企业减资因汇率差异的账务处理

提问人：ihuizi 时间：2017-03-20 17:24:05
陈版，您好 参考以前帖子的问题，我想具体问一下：公司注册资本金 10000 万美元，汇入的时候汇率6.5，现在汇率6.9，公司准备减资 9980 万美元（ 68862 万元人民币），公司的利润已经全部分配完毕（ 1000 万人民币的法定盈余公积未分配），现在美元的汇率变动太大，账面的存款仅剩余 66000 万人民币（资本金 65000 万人民币+1000万元人民币），已经不足。这时候账务该如何处理？
外资减资时汇率问题 http://bbs.esnai.com/thread-5058151-1-1.html (出处: 中国会计视野论坛)

回答人：chenyiwei
股东在决议减资时，应对减资款如何支付的问题做好安排，如果目前公司账面无足够现金，建议分期减资，减资款分期汇出。 减资的账务处理，在新准则下应依据《企业会计准则第 37 号——金融工具列报》及其应用指南的规定：股份有限公司按法定程序报经批准采用收购本公司股票方式减资的，按注销股票面值总额减少股本，购回股票支付的价款（含交易费用）超过面值总额的部分，应依次冲减资本公积（股本溢价）、盈余公积和未分配利润；购回股票支付的价款低于面值总额的，低于面值总额的部分增加资本公积（股本溢价）。

提问人：ihuizi 时间：2017-03-21 11:10:58
陈版，公司不是股份公司，只是一般的外商投资企业。是不是也是适用该条款？

回答人：chenyiwei
应当参照。虽然使用的具体科目不同，但原理一致。